---
title: "Reporte de Ingresos Universitarios"
author: "Matias Medina y Diego Alvarado"
date: "`r format(Sys.time(), '%d %B, %Y')`" #Actual date
output: rmdformats::readthedown
---
```{r setup, include=FALSE}
knitr::opts_chunk$set(echo = TRUE)
```
```{r load Data, include=FALSE}
load("Data.RData")
load("finalQuals.RData")
```
## Introduccion

Este reporte esta hecho en base a datos originales de la Universidad Austral y estan destinados con el objeto de ser utiles para la misma. Dentro de este mismo reporte se tomaron en cuenta los años 2017, 2018 y 2019.

## Estadistica sobre los ingresantes por Carrera {.tabset .unnumbered}

### Distribución de elección de la carrera   {- .unnumbered}

```{r CareerBar, echo=FALSE, message = FALSE}

library("dplyr")

ind_muj <- filter(box, Sexo == "F" & Carrera == "IND")
ind_hom <- filter(box, Sexo == "M" & Carrera == "IND")
ind_total <- bind_rows(ind_muj, ind_hom)

inf_muj <- filter(box, Sexo == "F" & Carrera == "INF")
inf_hom <- filter(box, Sexo == "M" & Carrera == "INF")
inf_total <- bind_rows(inf_muj, inf_hom)

bio_muj <- filter(box, Sexo == "F" & Carrera == "BIO")
bio_hom <- filter(box, Sexo == "M" & Carrera == "BIO")
bio_total <- bind_rows(bio_muj, bio_hom)

vect <- matrix(c(nrow(ind_muj),nrow(ind_hom),nrow(inf_muj),nrow(inf_hom),nrow(bio_muj), nrow(bio_hom)),nrow=2,ncol=3)
barplot(vect, names.arg = c("Industrial", "Informática", "Biomédica"), main = "Distribución de estudiantes en el ingreso 2018-2019")

```
De estos graficos podemos concluir que dentro de las carreras de Ingenieria en general predominan los hombres, destacando ,aun asi, que dentro de la carrera de "Bioingenieria" predomina la cantidad de mujeres. Hay que tener en cuenta que "Bioingenieria" es una carrera nueva dentro de la universidad, lo cual explicaria en parte su poco volumen. Otro punto a destacar seria que la mayoria del alumnado tiende a elegir la carrera de "Ingenieria Industrial". 

### Pie {- .unnumbered}
```{r CareerPie, echo=FALSE, message = FALSE}
pie(sort(table(box$Carrera)[1:3]), col = c("Green","LightBlue","Orange"))
```

## Estadistica sobre los colegios con mas Ingresantes
```{r Colegios, echo=FALSE, message = FALSE, fig.width = 17, fig.height= 7}
tab <- table(box$Colegio)
tab <- rev(sort(tab))
barplot(tab[1:8], space = 1, col = rainbow(c(28:28)))
```
En este grafico se pueden ver los ocho colegios con mayores ingresantes, siendo el de mayor cantidad el colegio St. Johns Sede Pilar. Tambien se puede concluir que la mayor cantidad de alumnos que ingresan de colegio es superior a 15.

## Becados 

```{r Becas Pie, echo=FALSE,  message = FALSE}
par(mfrow=c(1,2)) 
fc <- factor(as.integer(substr(box$`Porcentaje Otorgado`,1,2))==0 | is.na(box$`Porcentaje Otorgado`))
levels(fc) <- c("Beca", "No Beca")
pie(table(fc), main = "Becas sobre Ingresantes", col = c("LightGreen", "LightBlue"))

subgroup <- which(!is.na(box$`Porsentaje Solicitado Beca`))
cat <- table(!is.na(box$`Porcentaje Otorgado`[subgroup]))
pie(cat, labels = c("Solicitadas", "Otorgadas"),col = c("LightBlue", "LightGreen"), main = "Becas otorgadas sobre solicitadas")

```
Lo que se puede ver en estos graficos es que ,por un lado, un poco menos de la sexta parte de los ingresantes obtienen beca. Por el otro se puede ver que mas de un 15% de las becas solicitadas son otorgadas. 

## Secundario y Resultados

```{r Prom Sec, echo = FALSE, message = FALSE, warning=FALSE}
intersection <- which(!is.na(box$`Prom. Sec`) & !is.na(box$`Prom. Ingreso`))
resultadosSec <- box$`Prom. Sec`[intersection]
resultadosIng <- box$`Prom. Ingreso`[intersection]

plot(resultadosSec,resultadosIng, pch = 8, col = "Blue", xlab = "Secundario", ylab = "Ingreso", main = "Promedio del secundario con los del Ingreso")
mamut <- data.frame(sec = resultadosSec, ing = resultadosIng)
library(Lock5Data)
data(mamut)
attach(mamut)
#boxplot(box, col="gold",xlab="Secundario",ylab="Ingreso",
  #      main="Performance based on High School Results")
```

En el grafico anterior se puede ver que la nube es muy dispersa por lo que el rendimiento en la escuela secundaria no tiene un gran impacto en el ingreso de la universidad.
